ACORDAO-COMPLETO-2550522

ACÓRDÃO DE RELAÇÃO

ACÓRDÃO DE RELAÇÃO 6758/2022 ATA 37/2022 - SEGUNDA CÂMARA

Acórdão 6758/2022-TCU-Segunda Câmara
	Cuidam os autos de tomada de contas especial instaurada pelo Fundo Nacional de SaúdeMS, em desfavor do município de Mazagão/AP (CNPJ: 05.986.427/0001-24) e de Cilene dos Santos Baia Afonso (CPF: XXX.975.752-XX) , em razão da prática de ato ilegal, ilegítimo ou antieconômico de que resultou dano ao erário, em relação aos recursos repassados pelo Fundo Nacional de Saúde - MS.
	Considerando que, regularmente citado, o município de Mazagão/AP optou pelo silêncio, configurando a revelia, nos termos do § 3º do art. 12 da Lei 8.443/1992;
	Considerando a jurisprudência do Tribunal de que a boa-fé de entes federados é presumida, conclui-se pela possibilidade de concessão de novo e improrrogável prazo de quinze dias para que o município de Mazagão/AP recolha a importância devida, atualizada monetariamente (sem a incidência de juros moratórios) , nos termos do art. 12, §§ 1º e 2º, da Lei 8.443/1992, c/c o art. 202, §§ 2º e 3º, do Regimento Interno do TCU (RITCU) ;
	Considerando que, regularmente citada e ouvida em audiência, a responsável Cilene dos Santos Baia Afonso apresentou alegações de defesa, as quais foram parcialmente rejeitadas, abatendo-se parte dos débitos apurados, entendo presente a boa-fé dessa responsável, nos termos do art. 202, § 2º, do RITCU;
	Considerando o reconhecimento da boa-fé da responsável Cilene dos Santos Baia Afonso, conclui-se pela possibilidade de concessão de novo e improrrogável prazo de quinze dias para que a referida responsável recolha a importância devida, atualizada monetariamente (sem a incidência de juros moratórios) , nos termos do art. 12, §§ 1º e 2º, da Lei 8.443/1992, c/c o art. 202, §§ 2º e 3º, do RITCU;
	Os Ministros do Tribunal de Contas da União ACORDAM, por unanimidade, com fundamento no art. 1º, inciso I, da Lei 8.443, de 16 de julho de 1992, em adotar as medidas a seguir, de acordo com os pareceres emitidos nos autos (peças 89-92) .
1. Processo TC-Processo 019.537/2020-4 (TOMADA DE CONTAS ESPECIAL) 
	1.1. Responsáveis: Cilene dos Santos Baia Afonso (XXX.975.752-XX) ; Prefeitura Municipal de Mazagão - AP (05.986.427/0001-24) .
	1.2. Órgão/Entidade: Prefeitura Municipal de Mazagão - AP.
	1.3. Relator: Ministro João Augusto Ribeiro Nardes.
	1.4. Representante do Ministério Público: Procurador Marinus Eduardo De Vries Marsico.
	1.5. Unidade Técnica: Secretaria de Controle Externo de Tomada de Contas Especial (SecexTCE) .
	1.6. Representação legal: não há.
	1.7. Considerar revel o município de Mazagão/AP (CNPJ: 05.986.427/0001-24) , para todos os efeitos, dando-se prosseguimento ao processo, com fulcro no art. 12, § 3º, da Lei 8.443/1992;
	1.8. Rejeitar parcialmente as alegações de defesa apresentadas pela responsável Cilene dos Santos Baia Afonso (CPF: XXX.975.752-XX) ;
	1.9. Fixar novo e improrrogável prazo de quinze dias, a contar das notificações, com fundamento no art. 12, §§ 1º e 2º, da Lei 8.443/1992, e art. 202, §§ 2º e 3º, do Regimento Interno do TCU, para que o Município de Mazagão/AP (CNPJ: 05.986.427/0001-24) e Cilene dos Santos Baia Afonso (CPF: XXX.975.752-XX) efetuem e comprovem, perante este Tribunal, o recolhimento das quantias a seguir especificadas, aos cofres do Fundo Nacional de Saúde, atualizadas monetariamente a partir das datas indicadas até a data do efetivo recolhimento, na forma prevista na legislação em vigor:
Débitos relacionados à responsável Cilene dos Santos Baia Afonso (CPF: 302.975.75287) :
	Data de ocorrência
	Valor histórico (R$) 

	5/1/2016
	4.142,96

	5/1/2016
	788,00

	5/1/2016
	13.910,64

	8/1/2016
	834,10

	8/1/2016
	748,60

	8/1/2016
	2.262,90

	8/1/2016
	3.725,39

	8/1/2016
	1.425,00

	8/1/2016
	12.657,93

	8/1/2016
	788,00

	11/1/2016
	834,10

	11/1/2016
	834,10

	14/1/2016
	834,10

	14/1/2016
	8.982,90

	14/1/2016
	25.311,06

	14/1/2016
	2.146,58

	15/1/2016
	1.709,08

	15/1/2016
	748,60

	15/1/2016
	834,10

	15/1/2016
	834,10

	15/1/2016
	834,10

	19/1/2016
	249,75

	19/1/2016
	850,97

	19/1/2016
	1.375,60

	20/1/2016
	834,10

	20/1/2016
	834,10

	20/1/2016
	834,10

	20/1/2016
	8.900,00

	20/1/2016
	834,10

	20/1/2016
	834,10

	20/1/2016
	748,60

	20/1/2016
	834,10

	20/1/2016
	834,10

	20/1/2016
	19.080,00

	20/1/2016
	834,10

	20/1/2016
	1.045,00

	20/1/2016
	1.045,00

	20/1/2016
	748,60

	20/1/2016
	748,60

	27/1/2016
	35.022,50

	1º/2/2016
	13.661,46

	1º/2/2016
	3.931,70

	1º/2/2016
	25.235,96

	5/2/2016
	1.796,58

	8/3/2016
	7.500,00

	11/3/2016
	5.234,23

	11/3/2016
	13.001,26

	11/3/2016
	25.616,20

	14/3/2016
	6.900,00

	14/3/2016
	2.300,00

	14/3/2016
	7.700,00

	14/3/2016
	228,82

	14/3/2016
	1.150,00

	14/3/2016
	11.500,00

	14/3/2016
	6.400,00

	14/3/2016
	9.600,00

	14/3/2016
	8.050,00

	14/3/2016
	259,36

	14/3/2016
	591,61

	14/3/2016
	2.300,00

	18/3/2016
	844,00

	5/4/2016
	7.575,99

	5/4/2016
	16.829,83

	7/4/2016
	4.100,00

	7/4/2016
	3.534,00

	3/5/2016
	25.317,90

	3/5/2016
	7.575,99

	3/5/2016
	17.079,83

	5/5/2016
	6.400,00

	5/5/2016
	3.200,00

	2/6/2016
	24.797,21

	2/6/2016
	7.129,90

	2/6/2016
	16.880,60

	6/6/2016
	3.200,00

	6/6/2016
	2.300,00

	Débitos relacionados ao município de Mazagão/AP (CNPJ: 05.986.427/0001-24) :
	Data de ocorrência
	Valor histórico (R$) 

	7/1/2016
	25.350,00

	14/1/2016
	23.475,00

	14/1/2016
	  5.390,00

	15/1/2016
	26.211,70

	15/1/2016
	9.442,89

	22/1/2016
	15.940,00

	4/2/2016
	28.550,00

	10/2/2016
	10.950,00

	9/3/2016
	28.460,00

	18/3/2016
	10.014,50

	22/3/2016
	  5.769,00

	6/4/2016
	23.000,00

	7/4/2016
	26.021,50

	3/5/2016
	  1.187,00

	9/5/2016
	22.280,00

	8/6/2016
	25.417,50

	10/6/2016
	15.104,00

	15/6/2016
	10.000,00

	21/6/2016
	14.260,00

	1.10. Informar aos responsáveis que a liquidação tempestiva dos débitos atualizados monetariamente saneará o processo e permitirá que as contas sejam julgadas regulares com ressalva, dando-se-lhe quitação, nos termos do § 4º do art. 202 do Regimento Interno do TCU, ao passo que a ausência dessa liquidação tempestiva levará ao julgamento pela irregularidade das contas, com imputação de débito a ser atualizado monetariamente e acrescido de juros moratórios, nos termos do art. 19, da Lei 8.443/1992; e
	1.11. Autorizar, desde logo, se requerido, com fundamento no art. 26, da Lei 8.443, de 1992, c/c o art. 217, §1º, do Regimento Interno do TCU, o parcelamento das dívidas em até 36 parcelas corrigidas monetariamente, fixando-lhes o prazo de quinze dias, a contar do recebimento da notificação, para comprovarem, perante o Tribunal, o recolhimento da primeira parcela, e de trinta dias, a contar da parcela anterior, para comprovarem o recolhimento das demais parcelas, atualizadas monetariamente, na forma prevista na legislação em vigor, alertando os responsáveis de que a falta de comprovação do recolhimento de qualquer parcela importará o vencimento antecipado do saldo devedor, nos termos do § 2º do art. 217 do Regimento Interno deste Tribunal.

Segunda Câmara

Prefeitura Municipal de Mazagão - AP.

3.725,39
	
8/1/2016
	
1.425,00
	
8/1/2016
	
12.657,93
	
8/1/2016
	
788,00
	
11/1/2016
	
834,10
	
11/1/2016
	
834,10
	
14/1/2016
	
834,10
	
14/1/2016
	
8.982,90
	
14/1/2016
	
25.311,06
	
14/1/2016
	
2.146,58
	
15/1/2016
	
1.709,08
	
15/1/2016
	
748,60
	
15/1/2016
	
834,10
	
15/1/2016
	
834,10
	
15/1/2016
	
834,10
	
19/1/2016
	
249,75
	
19/1/2016
	
850,97
	
19/1/2016
	
1.375,60
	
20/1/2016
	
834,10
	
20/1/2016
	
834,10
	
20/1/2016
	
834,10
	
20/1/2016
	
8.900,00
	
20/1/2016
	
834,10
	
20/1/2016
	
834,10
	
20/1/2016
	
748,60
	
20/1/2016
	
834,10
	
20/1/2016
	
834,10
	
20/1/2016
	
19.080,00
	
20/1/2016
	
834,10
	
20/1/2016
	
1.045,00
	
20/1/2016
	
1.045,00
	
20/1/2016
	
748,60
	
20/1/2016
	
748,60
	
27/1/2016
	
35.022,50
	
1º/2/2016
	
13.661,46
	
1º/2/2016
	
3.931,70
	
1º/2/2016
	
25.235,96
	
5/2/2016
	
1.796,58
	
8/3/2016
	
7.500,00
	
11/3/2016
	
5.234,23
	
11/3/2016
	
13.001,26
	
11/3/2016
	
25.616,20
	
14/3/2016
	
6.900,00
	
14/3/2016
	
2.300,00
	
14/3/2016
	
7.700,00
	
14/3/2016
	
228,82
	
14/3/2016
	
1.150,00
	
14/3/2016
	
11.500,00
	
14/3/2016
	
6.400,00
	
14/3/2016
	
9.600,00
	
14/3/2016
	
8.050,00
	
14/3/2016
	
259,36
	
14/3/2016
	
591,61
	
14/3/2016
	
2.300,00
	
18/3/2016
	
844,00
	
5/4/2016
	
7.575,99
	
5/4/2016
	
16.829,83
	
7/4/2016
	
4.100,00
	
7/4/2016
	
3.534,00
	
3/5/2016
	
25.317,90
	
3/5/2016
	
7.575,99
	
3/5/2016
	
17.079,83
	
5/5/2016
	
6.400,00
	
5/5/2016
	
3.200,00
	
2/6/2016
	
24.797,21
	
2/6/2016
	
7.129,90
	
2/6/2016
	
16.880,60
	
6/6/2016
	
3.200,00
	
6/6/2016
	
2.300,00
	Débitos relacionados ao município de Mazagão/AP (CNPJ: 05.986.427/0001-24):
	
Data de ocorrência
	
Valor histórico (R$)
	
7/1/2016
	
25.350,00
	
14/1/2016
	
23.475,00
	
14/1/2016

AUGUSTO NARDES

não há.

TOMADA DE CONTAS ESPECIAL (TCE)

Secretaria de Controle Externo de Tomada de Contas Especial (SecexTCE).